【裁判字號】    97,上易,977
【裁判日期】    980108
【裁判案由】    竊盜等
【裁判全文】
臺灣高等法院高雄分院刑事判決         97年度上易字第977號
上  訴  人
即  被  告  甲○○
上列上訴人因竊盜等案件，不服臺灣高雄地方法院97年度審易字
第1832號中華民國97年10月31日第一審判決（起訴案號：臺灣高
雄地方法院檢察署97年度偵字第19672 號），提起上訴，本院判
決如下：
     主  文
上訴駁回。
     事  實
一、甲○○前因竊盜、施用毒品等案件，經原審分別以94年度簡
    字第3849號判處有期徒刑5 月及94年度訴字第2178號判處有
    期徒刑10月確定；另同因施用毒品案件，由原審以95年度訴
    字第800 號判處有期徒刑8 月確定，復經裁定減刑為有期徒
    刑4 月，並接續上述有期徒刑5 月、10月而為執行，於民國
    96年7 月16日執行完畢出監。詎其猶不知悛悔，於97年7 月
    9 日12時許，行經址設高雄市○鎮區○○路7 號豐群船機有
    限公司（以下稱豐群公司），因見該址後門並未關閉，乃基
    於侵入他人建築物附連圍繞土地之犯意，未事先徵得該公司
    負責人乙○○之同意而擅自進入廠區空地，復見該址放置豐
    群公司所有之角鐵4 支（市價約新台幣30 0元），遂頓生貪
    念，竟意圖為自己不法之所有，逕以徒手方式竊取前開角鐵
    4 支既遂。嗣因乙○○發現後及時上前攔阻，並報警處理，
    進而查悉上情。
二、案經豐群公司負責人乙○○訴由高雄市政府警察局前鎮分局
    報請台灣高雄地方法院檢察署檢察官偵查起訴。
     理  由
甲、程序部分：
    證人乙○○於檢察官偵查中所為之陳述，既依法具結，且無
    顯不可信之情況，依刑事訴訟法第159 條之1 第2 項規定，
    自有證據能力，得為證據。
乙、實體部分：
一、上開無故侵入他人建築附連土地之事實，業據上訴人即被告
    甲○○於原審審理時供承不諱，核與證人乙○○於偵查中及
    原審審理時結證之情節相符，並有現場照片1 張附於偵查卷
    第17頁可稽。足見被告之自白與事實相符，自得採為認定被
    告犯罪之證據。被告雖於本院辯稱：伊僅係為詢問有無工作
    機會，而進入廠區，並非無正當理由，應不構成侵入他人廠
    區罪責云云，無非事後卸責之詞，不足採信。綜上所述，本
    件事證明確，被告此部分之犯，堪以認定。
二、訊據被告甲○○矢口否認有上開竊盜犯行，辯稱：伊當天只
    有伸手去摸該公司空地上用角鐵搭成的架子，並沒有去摸查
    獲的4 支角鐵，也沒有拿被害人任何東西云云。惟查上開竊
    盜事實，業據證人乙○○於原審審理時結證：伊於案發當日
    確有看見被告手拿著角鐵要從後門出去，伊隨即開車過去將
    被告攔下並質問被告，被告就把東西丟在地上等情綦詳，核
    與被告於97年10月27日原審審理時自承：伊有將角鐵拿起來
    等情大致相符，並有贓物認領保管單1 件在卷可稽。衡之常
    情，乙○○既與被告素不相識，亦無仇怨，當無任意設詞誣
    攀被告之理，綜此足認被告於案發之際，確有將該4 支角鐵
    置於個人支配管領範圍，且佔為己有之意，故被告空言否認
    並未行竊云云，顯係卸責之詞，洵無足採，被告此部分犯行
    ，堪以認定。
二、按刑法第306 條規範意旨係為保護個人居住或日常使用場所
    之安寧與平穩，享有不受其他無權者擅自侵入或滯留其內干
    擾破壞之權利。查本件案發地點既為豐群公司之日常營業處
    所，且依證人乙○○所為證言及前開卷附照片所示，該公司
    乃於四周空地搭建圍籬俾以作為與外界區隔之用，足見豐群
    公司自有不欲使任何人擅自進入廠區之意，是以被告未能事
    先徵得該公司負責人乙○○之同意而擅自進入案發地點，核
    被告此部分行為，係犯刑法第306 條第1 項之無故侵入他人
    建築物附連土地罪。被告竊取角鐵之行為，係犯同法第320
    條第1 項之竊盜罪。又被告所為上揭2 罪非僅犯罪時間高度
    重疊，客觀上足堪認為屬於法律上一行為，且主觀上亦係基
    於同一犯罪計畫而緊接實施之犯行，縱令我國刑法業已刪除
    牽連犯之規定，然為避免對於行為人造成過度評價之不當，
    本院遂認仍應成立想像競合而從一重論以普通竊盜既遂罪即
    為已足，是以公訴意旨誤認應予分論併罰云云，容有未恰，
    應予指明。再者，被告前因竊盜、施用毒品等案件，各經原
    審判決有罪確定且接續執行，於96年7 月16日執行完畢出監
    一節，業如前述，並有台灣高等法院被告前案記錄表1 件在
    卷足憑，是被告於有期徒刑執行完畢後，5 年內故意再犯本
    件法定刑為有期徒刑以上之罪，應論以累犯並依法加重其刑
    。
三、原審因而適用刑法第306 條第1 項、第320 條第1 項、第55
    條、第47條第1 項、第41條第1 項前段，刑法施行法第1 條
    之1規定，並審酌被告不思以己力正當謀生，反圖不勞而獲
    ，任意竊取他人財物，及其犯罪之動機、目的與手段，並兼
    衡其品行、生活狀況及智識程度，又所竊財物價值雖不高，
    然被告前因涉犯竊盜案件經法院判決有罪確定後，仍再為
    本件犯行，足見其法治觀念薄弱，且犯罪後猶飾詞否認、態
    度不佳等一切情狀，量處有期徒刑5 月，並諭知如易科罰金
    ，以新台幣1 千元折算1 日。經核原判決認事用法並無不合
    ，量刑亦屬適度，被告上訴意旨，或否認犯罪，或指摘原判
    決量刑過重不當，為無理由，應予駁回。
據上論斷，應依刑事訴訟法第368條，判決如主文。
本案經檢察官王登榮到庭執行職務。
中    華    民    國    98    年    1     月    8     日
                  刑事第九庭    審判長法  官  莊秋桃
                                      法  官  裕斗
                                      法  官  謝宏宗
以上正本證明與原本無異。
本件判決不得上訴。
中    華    民    國    98    年    1     月    10    日
                                      書記官  熊惠津
附錄本判決論罪之法條：
中華民國刑法第306條第1項
（侵入住居罪）
無故侵入他人住宅、建築物或附連圍繞之土地或船艦者，處 1 年
以下有期徒刑、拘役或 3 百元以下罰金。
中華民國刑法第320條第1項
（普通竊盜罪、竊佔罪）
意圖為自己或第三人不法之所有，而竊取他人之動產者，為竊盜
罪，處 5 年以下有期徒刑、拘役或 5 百元以下罰金。
                                                      Ｆ


司法院資訊處製作；財團法人民間司法改革基金會備份。
